Config:
  hfst:
    Gen: ../../../src/generator-gt-norm.hfst
    Morph: ../../../src/analyser-gt-norm.hfst
  xerox:
    Gen: ../../../src/generator-gt-norm.xfst
    Morph: ../../../src/analyser-gt-norm.xfst
    App: lookup

Tests:

# todo:
# Proofread the gold standard (below)
# Then: run analyser, then correct. 


  Noun - tytär - ei tsekattu : # Noun 'daughter' - ok
     tytär+N+Sg+Nom: tytär
     tytär+N+Sg+Gen: tyttären
     tytär+N+Sg+Par: tytärtä
     tytär+N+Sg+Tra: tyttäreksi
     tytär+N+Sg+Abe: tyttärettä
     tytär+N+Sg+Ine: tyttäressä
     tytär+N+Sg+Ela: tyttärestä
     tytär+N+Sg+Ill: tyttärheen
     tytär+N+Sg+Ade: tyttärellä
     tytär+N+Sg+Abl: tyttäreltä
     tytär+N+Sg+All: tyttärelle
     tytär+N+Sg+Ess: tyttärennä
     tytär+N+Pl+Nom: tyttäret
     tytär+N+Pl+Gen: tyttäriitten
     tytär+N+Pl+Par: tyttäriitä
     tytär+N+Pl+Tra: tyttäriksi
     tytär+N+Pl+Abe: tyttärittä
     tytär+N+Pl+Ine: tyttärissä
     tytär+N+Pl+Ela: tyttäristä
     tytär+N+Pl+Ill: tyttärhiin
     tytär+N+Pl+Ade: tyttärillä
     tytär+N+Pl+Abl: tyttäriltä
     tytär+N+Pl+All: tyttärille
     tytär+N+Pl+Ess: tyttärinnä
